臺中高等行政法院裁定　　　　　　　　　　　　　　　九十一年度簡字第一五二號
　　原　　　告　甲○○
　　被　　　告　台中縣
　　　　　　　　稅捐稽徵處
　　代　表　人　乙○○
右當事人間因綜合所得稅事件，原告不服台中縣政府中華民國九十一年八月十四日府
訴委字第○九一二一三八五一○○號訴願決定，提起行政訴訟，本院裁定如左：
    主　文
原告之訴駁回。
訴訟費用由原告負擔。
    理　由
一、原告起訴意旨略以：訴外人施萬水於民國（以下同）八十六年以興建外貿加工廠
    房，須地二千餘坪為由，與原告訂立租賃契約，怎奈施萬水違約，不但未付租金
    ，反以整地為由違法開設收費垃圾場，於是原告拒絕履行租約，是以契約作廢，
    被告竟持此不實之契約，向原告課稅，爰提起本訴，聲明求為判決：
    (一)訴願決定及原處分（被告八十六年五月三十一日稅屯一字第八六五○五五三五
      號函）均撤銷。
    (二)財政部臺灣省中區國稅局（以下簡稱中區國稅局）大屯稽徵所檔案編號Ｚ00
      000000000000號檔案、中區國稅局大屯稽徵所格式檔案編號○
      八七一六一Ｚ0000000000號檔案、中區國稅局行政執行案件移送書
      （移送案號000000000000號）及法務部行政執行署台中行政執行
      處九十一年度綜所稅執字第○○○九九二六八號通知均撤銷。
二、關於原告訴之聲明第一項部分：
  (一)按行政訴訟法第四條第一項規定：人民因中央或地方機關之違法行政處分，認為
    損害其權利或法律上之利益，經依訴願法提起訴願而不服其決定者，得向高等行
    政法院提起撤銷訴訟。而此所謂行政處分，依訴願法第三條第一項規定係指中央
    或地方機關就公法上具體事件所為之決定或其他公權力措施而對外直接發生法律
    效果之單方行政行為而言。
  (二)本件原告不服被告八十六年五月三十一日稅屯一字第八六五○五五三五號函，提
    起訴願。經查該函係被告所屬大屯分處將原告提供之土地租賃契約書影本通報財
    政部台灣省中區國稅局大屯稽徵所查照運用，性質上僅為觀念通知，尚不對外發
    生准駁之法律上效果，即難謂其係行政處分。訴願決定據以不受理，自無不合。
    原告復對之提起行政訴訟，顯非合法，應予駁回。
三、關於原告訴之聲明第二項部分：
　(一)按行政訴訟法第四條第一項規定：人民因中央或地方機關之違法行政處分，認為
    損害其權利或法律上之利益，經依訴願法提起訴願而不服其決定者，得向高等行
    政法院提起撤銷訴訟，故得提起撤銷訴訟者，以行政處分存在為前提已如前述，
    且依據上開規定，提起該撤銷訴訟前，並須經過訴願之前置程序，其未經過訴願
    程序，遽行提起行政訴訟者，自非法之所許。
  (二)原告訴之聲明第二項請求撤銷者有四，即：1.中區國稅局檔案編號Ｚ00000
    000000000號檔案，2.中區國稅局大屯稽徵所格式檔案編號○八七一
    六一Ｚ0000000000號檔案，3.中區國稅局行政執行案件移送書（移送
    案號000000000000號），4.法務部行政執行署台中行政執行處九十
    一年度綜所稅執字第○○○九九二六八號通知。經查上開四部分均未經原告對各
    該公文作成機關提起訴願，已與上開規定不合，原告此部分撤銷訴訟並非合法；
    且各該公文之作成機關既非「台中縣稅捐稽徵處」，則原告以台中縣稅捐稽徵處
    為被告，訴請撤銷各該函文，顯屬當事人不適格。又上開1.2.部分係稅捐稽徵機
    關內部之檔案，並非行政處分，依前開說明亦不可對之提起撤銷訴訟。另上開1.
    部分依原告所提出之證據顯示，係載於中區國稅局大屯稽徵所致「陳寶皇」之函
    文內（原告提出之函文影本其發文日期及發文字號均模糊難辨），其內容係關於
    該「陳寶皇」八十七年度綜合所得稅申報短漏報所得涉溓違章事宜，其說明欄內
    括弧註記：「本案檔案編號：Ｚ00000000000三一三號」；又上開2.
    部分依原告所提出之證據顯示，係載於中區國稅局台中縣大屯稽徵所九十一年三
    月八日第0000000000號「綜合所得稅核定通知書八十七年度申報核定
    」之左上角。查該綜合所得稅核定通知書之納稅人姓名為「陳賓皇」，亦非原告
    ，原告對上開1.2.部分提起本件訴訟，亦有未合。又上開3.部分，中區國稅局移
    送案號000000000000號行政執行案件移送書，係中區國稅局移送法
    務部行政執行署台中行政執行處之公文，核其性質僅為機關間之觀念通知；而上
    開4.部分法務部行政執行署台中行政執行處九十一年度綜所稅執字第○○○九九
    二六八號通知，為行政執行之通知書，其性質亦為觀念通知，並非行政處分。原
    告一併訴請撤銷上開四部分亦無理由，應併予駁回。
四、綜上所述，原告之訴均不合法應予駁回。依行政訴訟法第二百三十六條、第一百
    零七條第一項第十款、第一百零四條、民事訴訟法第九十五條、第七十八條，裁
    定如主文。
中　　華　　民　　國　　九十一　　　年　　　十二　　　月　　二十三　　　日
                 臺 中 高 等 行 政 法 院   第 三 庭
                                 法  官　許　金　釵
右正本證明與原本無異。
如不服本裁定，應於裁定送達後十日內，以本訴訟事件所涉及之法律見解具有原則性
者，始得向本院提出抗告狀並表明抗告理由，經最高行政法院許可，否則不得抗告；
如於本裁定宣示後送達前提起抗告者，應於裁定送達後十日內補提抗告理由書（均應
依對造人數提出繕本）。提起抗告應繳納送達用雙掛號郵票拾份（每份三十四元）。
中　　華　　民　　國　　九十一　　　年　　　十二　　　月　　二十三　　　日
　　　　　　　　　　　　　　　　　　　　 法院書記官　蔡逸媚
